【裁判字號】    98,交訴,137
【裁判日期】    980731
【裁判案由】    公共危險
【裁判全文】
臺灣板橋地方法院刑事判決             98年度交訴字第137號
公  訴  人  臺灣板橋地方法院檢察署檢察官
被      告  乙○○
上列被告因公共危險案件，經檢察官提起公訴（98年度偵字第16
253 號），被告於準備程序對被訴事實為有罪之陳述，本院合議
庭裁定由受命法官改依簡式審判程序獨任審理，判決如下：
    主      文
乙○○駕駛動力交通工具肇事，致人受傷而逃逸，處有期徒刑陸
月，如易科罰金以新臺幣壹仟元折算壹日，緩刑貳年。
    事實及理由
一、本件犯罪事實及證據均引用如附件檢察官起訴書之記載，另
    補充理由：被告乙○○雖稱其於事後曾有返回舉動，惟其既
    不否認肇事之初並未留於現場，協助排除因事故造成之道路
    通行障礙，積極照顧被害人甲○○，確認其有無送醫救治必
    要，並立即報警與通知救護人員前往處理，所為自已危及該
    路段之交通安全，並造成被害人人身法益受損結果擴大惡化
    之可能風險，是被告所為，實已該當肇事逃逸之法定要件無
    誤，而為該罪原即欲加以防範禁止之違法舉措。
二、核被告所為，係犯刑法第185 條之4 之肇事逃逸罪。被告雖
    辯稱其符合自首要件，然經本院依職權聯繫本案處理員警蘇
    威名，確認其早即因查得被告當時駕駛車輛之登記車主，即
    被告之胞弟羅文安業已往生，配合被害人陳述肇事者係一中
    年男性等特徵勾稽，而鎖定被告即為可能之行為人，此有本
    院辦理刑事案件電話記錄查詢表乙紙存卷可證，是被告經通
    知後雖曾主動到案表明所為，核亦顯未符合刑法第62條規定
    「對於未發覺之罪」予以自首之要件，被告主觀所認容有誤
    會，本案自無由適用前開規定予以減刑。爰審酌被告明知其
    駕車行為肇事致他人受傷，竟不知停留於肇事現場報警處理
    ，反趁機逃逸，其犯罪之動機、目的、手段均殊非可取，所
    為有害於交通安全，惟其犯後已坦承犯行，態度良好，被害
    人亦已表示不欲再行追究被告刑事責任等一切情狀，量處如
    主文所示之刑，併諭知易科罰金折算標準，以資懲儆。又查
    被告前未曾受有期徒刑以上刑之宣告，此有臺灣高等法院被
    告前案紀錄表1 紙附卷可稽，其因一時失慮，致罹刑典，被
    害人其後更已與被告達成和解，經此偵審程序與刑之宣告後
    ，其應知警惕而無再犯之虞，本院因認暫不執行前開宣告之
    刑為當，爰依刑法第74條第1 項第1 款之規定併予宣告緩刑
    2 年，用啟自新，並觀後效。
據上論斷，應依刑事訴訟法第273條之1第1項、第299條第1項前
段，刑法第185 條之4 、第41條第1 項前段、第74條第1 項第1
款，判決如主文。
本案經檢察官蘇振文到庭執行職務。
中    華    民    國    98    年    7     月    31    日
                  交通法庭    法  官  盧軍傑
上列正本證明與原本無異。
如不服本判決，應於判決送達後10日內敘明上訴理由，向本院提
出上訴狀 (應附繕本) ，上訴於臺灣高等法院。其未敘述上訴理
由者，應於上訴期間屆滿後20日內向本院補提理由書「切勿逕送
上級法院」。
                              書記官  周玉茹
中    華    民    國    98    年    7     月    31    日
附錄本案所犯法條：
中華民國刑法第185條之4
駕駛動力交通工具肇事，致人死傷而逃逸者，處6 月以上5 年以
下有期徒刑。
附件：


司法院資訊處製作；財團法人民間司法改革基金會備份。
